【裁判字號】    97,交易,159
【裁判日期】    970430
【裁判案由】    過失傷害
【裁判全文】
臺灣板橋地方法院刑事判決             97年度交易字第159號
公  訴  人  臺灣板橋地方法院檢察署檢察官
被      告  乙○○
上列被告因過失傷害案件，經檢察官提起公訴（96年度偵字第22
093 號），本院受理後被告為有罪之陳述，改行簡式審判程序，
判決如下：
    主  文
乙○○從事業務之人，因業務上之過失傷害人，處有期徒刑陸月
，如易科罰金，以新臺幣壹仟元折算壹日。
    事  實
一、乙○○係嘉太新有限公司（下稱嘉太新公司）之攪拌式自用
    大貨車司機，平日以駕駛嘉太新公司所有之攪拌式自用大貨
    車載送預拌混凝土為業，為從事業務之人。其於民國96年5
    月3 日上午11時45分許，駕駛嘉太新公司所有之車牌號碼89
    8-RB號攪拌式自用大貨車超載預拌混凝土，由臺北縣林口鄉
    ○○○路預拌混凝土工廠出發，往臺北縣樹林市○○街方向
    行駛，迨行至臺北縣樹林巿中正路417 號附近時，明知汽車
    行駛時，駕駛人應注意車前狀況，隨時採取必要之安全措施
    ，而當時天氣係晴，日間有自然光線，為乾燥、無缺陷、無
    障礙物、視距良好之柏油路面，並無不能注意之情形，竟疏
    未注意及此，不慎自後追撞暫停於其前方停等紅燈之由甲○○所騎乘車牌號碼QAY-370 號輕型機車，致甲○○受有左踝
    粉碎開放性骨折、左肱骨上髁開放性骨折等傷害，復因於撞
    擊後未能立刻有效煞車又往前行駛碰撞同向前方在次一路口
    停等紅燈之由丙○○所騎乘之車牌號碼DZF-178 號輕型機車
    ，並推行丙○○所騎乘之機車撞擊路口號誌桿，致丙○○受
    有右肘、右膝、右足踝足部挫傷、右手肘、臉部、右足踝足
    部擦傷、右足踝骨開放性骨折及左下肢深度擦傷合併皮缺損
    約9%體表面肌等傷害。乙○○於肇事後，在未被有偵查犯罪
    職權之機關或公務員知悉前，不逃避接受裁判，留在現場，
    經警方據報前往現場處理時，即當場向處理警員承認為肇事
    人，因而接受裁判。
二、案經甲○○、丙○○訴由臺北縣政府警察局樹林分局報請臺
    灣板橋地方法院檢察署檢察官偵查起訴，經本院改依簡式審
    判程序審理。
    理  由
一、上揭犯罪事實，業據被告乙○○於本院審理時坦承不諱，核
    與告訴人甲○○、丙○○於警詢、偵查及本院審理中之指訴
    相符，並有臺北縣政府警察局樹林分局交通分隊製作之道路
    交通事故現場圖、道路交通事故調查報告表(一)、(二)各一件及
    現場暨車損照片共二十八幀、亞東紀念醫院於96年5 月8 日
    出具之甲○○之診斷證明書及於96年5 月15日出具之丙○○
    之診斷證明書、桃園縣政府警察局舉發交通違規證明單、車
    號查詢汽車車籍、行車執照影本各一件附卷可稽。按汽車行
    駛時，駕駛人應注意車前狀況及兩車併行之間隔，並隨時採
    取必要之安全措施，道路交通安全規則第94條第3 項定有明
    文。且依前開道路交通調查報告表所載，當日天候係晴，日
    間自然光線，為乾燥、無缺陷、無障礙物、視距良好之柏油
    路面，並無不能注意之情事，詎被告竟疏未注意而肇事，其
    應負過失罪責甚明，卷附之臺灣省臺北縣區車輛行車事故鑑
    定委員會97年1 月9 日北縣鑑字第961480-1號鑑定意見書亦
    同此見解。而本件車禍致使告訴人甲○○受有左踝粉碎開放
    性骨折、左肱骨上髁開放性骨折等傷害，另告訴人丙○○則
    受有右肘、右膝、右足踝足部挫傷、右手肘、臉部、右足踝
    足部擦傷、右足踝骨開放性骨折及左下肢深度擦傷合併皮缺
    損約9%體表面肌等傷害，已如前述，是被告之過失犯行與告
    訴人等所受之傷害結果間，顯有相當因果關係。綜上，足認
    被告自白與事實相符，本件罪證明確，犯行洵堪認定。
二、查被告以駕駛攪拌式自用大貨車載送預拌混凝土為業，為從
    事駕駛業務之人。核被告所為，係犯刑法第284 條第2 項前
    段業務過失傷害罪。被告以一過失行為，致被害人甲○○、
    丙○○二人受有傷害，觸犯數個業務過失傷害之罪名，為想
    像競合犯，依刑法第55條之規定從一情節較重者處斷。又本
    件交通事故發生後，被告在有偵查犯罪職權之公務員查知其
    為犯人前，主動向據報到場處理之臺北縣政府警察局樹林分
    局警員林正斌陳述犯罪而接受裁判，有臺北縣政府警察局樹
    林分局道路交通事故肇事人自首情形記錄表附卷可參，是被
    告於其犯罪未發覺前，向現場處理警員自承犯罪之事實，並
    接受裁判，核與自首要件相符，依刑法第62條前段規定減輕
    其刑。爰審酌被告過失之程度非微，被害人等所受損害不輕
    ，且迄未與被害人等達成和解並賠償損害以獲得諒解，兼衡
    被告於犯罪後尚能坦承犯行等一切情狀，量處如主文所示之
    刑，並諭知易科罰金之折算標準，以資懲儆。
據上論斷，應依刑事訴訟法第273 條之1 第1 項、第299 條第1
項前段，刑法第284 條第2 項前段、第55條、第62條前段、第41
條第1 項前段，刑法施行法第1 條之1 ，判決如主文。
本案經檢察官劉仕國到庭執行職務
中    華    民    國    97    年    4     月    30    日
                    交通法庭    法  官  張江澤
以上正本證明與原本無異
如不服本判決，應於送達後10日內，向本院提出上訴狀。
                                書記官  林怡秀
中    華    民    國    97    年    4     月    30    日
附錄本案論罪科刑法條全文：
刑法第284條
因過失傷害人者，處六月以下有期徒刑，拘役或五百元以下罰金
。致重傷者，處一年以下有期徒刑，拘役或五百元以下罰金。
從事業務之人，因業務上之過失傷害人者，處一年以下有期徒刑
、拘役或一千元以下罰金。致重傷者，處三年以下有期徒刑，拘
役或二千元以下罰金。


司法院資訊處製作；財團法人民間司法改革基金會備份。
